【裁判字號】    99,易,186
【裁判日期】    990226
【裁判案由】    傷害
【裁判全文】
臺灣臺北地方法院刑事判決            99年度易字第186號
公  訴  人  台灣台北地方法院檢察署檢察官
被      告  甲○○
上列被告因傷害案件，經檢察官提起公訴（98年度偵字第27457
號），本院判決如下：
    主  文
甲○○傷害人之身體，處拘役拾伍日，如易科罰金，以新台幣壹
仟元折算壹日。
    事  實
一、甲○○於民國98年4 月25日11時40分許，在台北市○○區○
    ○街13號乙○○住處，因細故與乙○○、蘇柏梓、蘇國燦發
    生爭執，遭三人毆打，受有下側門齒斷裂、頸部瘀傷、左手
    掌第四掌骨骨折、左前臂瘀傷之傷害（另由本院以98年度易
    字第3312號案件審理中），嗣於同日13時許，甲○○離開上
    址，行經台北市○○區○○街13號前之朱昌公園時，乙○○
    亦跟隨而至，並稱：要輸贏、要落人（台語）也沒有關係等
    語，甲○○即基於傷害之犯意，與乙○○互相扭打，致乙○
    ○受有右頸部瘀青、右手肘擦傷、右膝擦傷之傷害。
二、案經乙○○訴由台北市政府警察局中山分局報告台灣台北地
    方法院檢察署檢察官偵查起訴。
    理  由
一、被告甲○○對於以下本院作為判斷依據之各項證據資料，均
    不爭執其證據能力，本院審酌該等言詞供述及書面作成時之
    情況，認為以之作為證據為適當，依刑事訴訟法第159 條之
    5 規定，均得作為證據。
二、訊據被告固坦承與告訴人乙○○在上開時地互相扭打之事實
    ，惟矢口否認有何傷害之犯行，辯稱：當時乙○○沒有受傷
    ，診斷證明書是隔天的日期云云。然查：
（一）被告於98年4 月25日11時40分許，在台北市○○區○○街
      13號乙○○住處，因細故與乙○○、蘇柏梓、蘇國燦發生
      爭執，遭三人毆打，受有下側門齒斷裂、頸部瘀傷、左手
      掌第四掌骨骨折、左前臂瘀傷之傷害等情，經檢察官提起
      公訴，由本院以98年度易字第3312號案件審理中，該案被
      告乙○○、蘇柏梓、蘇國燦於準備程序時坦承犯行（本院
      98年度易字第3312號98年12月14日準備程序筆錄），此經
      本院依職權調閱該案卷宗查閱無訛，堪認上情屬實。
（二）告訴人於98年4 月26日17時35分至長庚紀念醫院求診，告
      訴人受有右頸部瘀青、右手肘擦傷、右膝擦傷，此有長庚
      紀念醫院98年4 月26日診斷證明書（98年度偵字第27457
      號卷第16頁）在卷可稽，上情堪以認定。
（三）被告於偵查、本院審理時均坦承在上開時、地與告訴人扭
      打一情（98年12月7 日偵查筆錄，98年度偵字第27457 號
      卷第27頁；本院99年2 月10日審判筆錄），並供稱：我要
      離開時有去朱昌公園，打麻將的莊小姐有打電話給我二姊
      ，我二姊、二姊夫、我姪子一起到朱昌公園，蘇柏梓也叫
      人來，乙○○一直嗆我說：要輸贏、要落人（台語）也沒
      有關係，我聽了就很生氣，我說：不然單挑，我就跟乙○
      ○二人單挑，我跟乙○○就一打打在地上，蘇柏梓要靠過
      來，我姊夫不讓他靠過來，說讓我跟乙○○二人自己解決
      等語（98年12月7 日偵查筆錄，98年度偵字第27457 號卷
      第26 頁 ），核與證人即告訴人乙○○於警詢、偵查中證
      述被告於上開時地毆打伊一節相符（98年9 月17日警詢筆
      錄，98 年 度偵字第27457 號卷第5-6 頁；98年12月7 日
      偵查筆錄，98年度偵字第27457 號卷第25頁），上情應可
      認定。雖證人乙○○於偵查中證稱：被告單方毆打伊，伊
      並未還手等語（98年12月7 日偵查筆錄，98年度偵字第27
      457 號卷第25頁），惟參酌被告當時已受有下側門齒斷裂
      、頸部瘀傷、左手掌第四掌骨骨折、左前臂瘀傷之傷害，
      受傷程度並非輕微，應無可能單方面毆打告訴人，應以被
      告所述其與告訴人互相扭打一節為可採。
（四）被告辯稱告訴人所受右頸部瘀青、右手肘擦傷、右膝擦傷
      並非伊所造成，當時告訴人並未受傷云云，然查，告訴人
      於98年4 月26日17時35分至長庚紀念醫院求診，其受有右
      頸部瘀青、右手肘擦傷、右膝擦傷之傷害，有長庚紀念醫
      院98年4 月26日診斷證明書在卷可稽，而本件被告係於98
      年5 月12日始向台灣台北地方法院檢察署告訴乙○○涉犯
      傷害罪嫌，此有被告申告之偵查筆錄附於本院調閱之98年
      度易字第3312號案件卷宗可稽，則告訴人應無可能於98年
      4 月26日即偽裝受傷而至醫院求診。再告訴人受有右頸部
      瘀青、右手肘擦傷、右膝擦傷之傷害情形，與被告所供述
      其與告訴人互相扭打、推來推去等情（本院99年2 月10日
      審判筆錄）互符，亦與證人乙○○於偵查中證述受傷部位
      為膝蓋、大腿、手一節（98年12月7 日偵查筆錄，98年度
      偵字第27457 號卷第25頁）大致相符，足認告訴人所受上
      開傷害確為98年4 月25日與被告扭打時所造成。綜上，被
      告於上開時地與告訴人互相扭打，告訴人因此受有右頸部
      瘀青、右手肘擦傷、右膝擦傷之傷害等節均堪認定，本件
      事證明確，應依法論科。
三、核被告所為，係犯刑法第277 條第1 項之傷害罪。爰審酌被
    告先於98年4 月25日11時40分許與告訴人發生衝突，遭告訴
    人毆打，所受傷害非輕，本件告訴人所受傷害程度為表皮受
    傷，尚非嚴重，惟被告事後未能取得告訴人諒解等一切情狀
    ，量處如主文所示之刑，並諭知易科罰金之折算標準。
據上論斷，依刑事訴訟法第284 條之1 、第299 條第1 項前段，
刑法第277 條第1 項、第41條第1 項前段，刑法施行法第1 條之
1 ，判決如主文。
本案經檢察官高維駿到庭執行職務
中    華    民    國    99    年    2     月    26    日
                  刑事第七庭  法    官  林欣苑
上正本證明與原本無異。
如不服本判決應於收受送達後10日內向本院提出上訴書狀，並應
敘述具體理由；其未敘述上訴理由者，應於上訴期間屆滿後20日
內向本院補提理由書（均須按他造當事人之人數附繕本）「切勿
逕送上級法院」。告訴人或被害人如對於本判決不服者，應具備
理由請求檢察官上訴，其上訴期間之計算係以檢察官收受判決正
本之日期為準。
                              書記官  劉英芬
中    華    民    國    99    年    2     月    26    日
附錄所犯法條
中華民國刑法第277條
（普通傷害罪）
傷害人之身體或健康者，處3 年以下有期徒刑、拘役或1 千元以
下罰金。
犯前項之罪因而致人於死者，處無期徒刑或7 年以上有期徒刑；
致重傷者，處3 年以上10年以下有期徒刑。

司法院資訊處製作；財團法人民間司法改革基金會備份。
